# 关于碳排放权的现流表列报

提问人：dnahp 时间：2022-01-19 16:35:20
求助各位大神，从其他企业购买碳排放权的支出应该在现流表的哪个项目列报~

回答人：chenyiwei
碳排放权资产在资产负债表上列报为“其他流动资产”。如果是为了满足购买方自身生产经营活动中的排放需要，则应作为“支付其他与经营活动有关的现金”列报。